臺灣彰化地方法院刑事判決
110年度交易字第155號
公  訴  人  臺灣彰化地方檢察署檢察官
被      告  林昆雄


上列被告因公共危險案件，經檢察官提起公訴（110年度偵字第
1905號），被告於準備程序進行中為有罪之陳述，經告知簡式審
判程序之旨，並聽取當事人之意見後，本院改行簡式審判程序，
判決如下:
    主          文
林昆雄駕駛動力交通工具，吐氣所含酒精濃度達每公升零點二五
毫克以上，累犯，處有期徒刑捌月。 
    犯罪事實及理由
一、本案之犯罪事實及證據，除證據部分補充「被告林昆雄於本
    院準備程序及審理時之自白」外，其餘均引用附件檢察官起
    訴書之記載。
二、論罪科刑部分：
(一)被告前因不能安全駕駛案件，經本院先後判處有期徒刑確定
    ，又經本院以108年度聲字第238號裁定合併定應執行有期
    徒刑1年確定，於民國108年6月13日縮短刑期執行完畢出監
    ，有臺灣高等法院被告前案紀錄表1份在卷可稽，其於受有
    期徒刑執行完畢後，5年以內故意再犯本件有期徒刑以上之
    罪，為累犯，且本案與前案間之罪質、侵害法益完全相同，
    依司法院釋字第775號解釋意旨，依刑法第47條第1項規定，
    就其所犯之罪加重其刑。
(二)爰以行為人之責任為基礎，審酌被告前已有酒醉駕車之前科
    紀錄，再犯本案（第6次酒後駕車），顯未能從前案中記取
    教訓；且不得酒後駕駛動力交通工具，業經政府三申五令宣
    導，為時甚久，被告對此應知之甚詳，詎不知警惕，仍酒後
    無照(易處逕註)騎乘普通重型機車於道路；且被告為警查獲
    時之吐氣酒精測定濃度高達每公升0.38毫克，對一般往來之
    人車均生高度危險性，實屬可議；然考量被告犯後坦承犯行
    ，態度尚可；兼衡其動機、手段、品行、國中畢業之智識程
    度及家庭經濟狀況為中低收入戶(見本院卷第37頁）等一切
    情狀，量處如主文所示之刑，以示懲儆。 
三、據上論斷，應依刑事訴訟法第273條之1第1項、第299條第1
    項前段、第310條之2、第454條第2項，判決如主文。
本案經檢察官吳曉婷、鄭積揚提起公訴，檢察官林子翔到庭執行
職務。
中    華    民    國   110    年    4     月    1     日
                  刑事第八庭    法  官  林于捷
以上正本證明與原本無異。
如不服本判決應於收受判決後20日內向本院提出上訴書狀，並應
敘述具體理由。其未敘述上訴理由者，應於上訴期間屆滿後20日
內向本院補提理由書( 均須按他造當事人之人數附繕本) 「切勿
逕送上級法院」。
中    華    民    國   110    年    4     月 1        日
                                書記官  黃鏽金
所犯法條：
中華民國刑法第185條之3
駕駛動力交通工具而有下列情形之一者，處2年以下有期徒刑，
得併科20萬元以下罰金：
一、吐氣所含酒精濃度達每公升零點二五毫克或血液中酒精濃度
    達百分之零點零五以上。
二、有前款以外之其他情事足認服用酒類或其他相類之物，致不
    能安全駕駛。
三、服用毒品、麻醉藥品或其他相類之物，致不能安全駕駛。
因而致人於死者，處3年以上10年以下有期徒刑；致重傷者，處1
年以上7年以下有期徒刑。
曾犯本條或陸海空軍刑法第54條之罪，經有罪判決確定或經緩起
訴處分確定，於五年內再犯第1項之罪因而致人於死者，處無期
徒刑或5年以上有期徒刑；致重傷者，處3年以上10年以下有期徒
刑。

附件:
臺灣彰化地方檢察署檢察官起訴書
                                     110年度偵字第1905號
　　被　　　告　林昆雄　男　40歲（民國00年0月00日生）
　　　　　　　　　　　　住彰化縣○○鄉○○路0段000巷00號
　　　　　　　　　　　　國民身分證統一編號：Z000000000號
上列被告因公共危險案件，已經偵查終結，認應提起公訴，茲將
犯罪事實及證據並所犯法條分敘如下：
　　　　犯罪事實
一、林昆雄前因不能安全駕駛案件，經臺灣彰化地方法院以107
    年度交易字第278號判決判處有期徒刑7月確定，於民國108
    年6月13日出監執行完畢。詎其仍不知悔改，復於110年1月2
    7日16時許，在彰化縣○○鄉○○路0段000巷00號住所飲用高粱
    酒後，已達不能安全駕駛動力交通工具之程度，竟基於酒後
    駕駛動力交通工具之犯意，於110年1月28日8時許，騎乘車
    牌號碼000-000號普通重型機車上路。嗣於同（28）日11時3
    0分許，行經彰化縣○○鄉○○路0段0號後方產業道路前，因行
    車不穩滿面潮紅而為警攔檢，發現其全身散發酒味，於同（
    28）日11時44分許，測得其呼氣酒精濃度為每公升0.38毫克
    ，已逾每公升0.25毫克之法定不能安全駕駛標準。
二、案經彰化縣警察局北斗分局報告偵辦。
　　　　證據並所犯法條
一、證據清單及待證事實
編號 證據名稱 待證事實 一 被告林昆雄於警詢、偵查中之自白 坦承於110年1月27日16時許，在彰化縣○○鄉○○路0段000巷00號住所飲用高粱酒後，於110年1月28日8時許，騎乘車牌號碼000-000號普通重型機車上路。嗣於同（28）日11時30分許，行經彰化縣○○鄉○○路0段0號後方產業道路前為警攔檢。 二 彰化縣警察局道路交通事故當事人酒精測定紀錄表、彰化縣警察局舉發違反道路交通管理事件通知單 被告為警查獲後，測得其呼氣酒精濃度為每公升0.38毫克之事實。 三 車輛詳細資料報表及證號查詢機車駕駛人 車牌號碼000-000號普通重型機車登記車主為被告之母林曾秋月之事實。  
二、核被告所為，係犯刑法第185條之3第1項第1款之公共危險罪
    嫌。被告有如犯罪事實欄之前科資料，有本署刑案資料查註
    紀錄表在卷可憑，其於有期徒刑執行完畢後5年內，故意再
    犯本件有期徒刑以上之罪，為累犯，請依刑法第47條第1項
    之規定及大法官釋字第775號解釋意旨，審酌加重其刑。
三、依刑事訴訟法第251條第1項提起公訴。
　　此　致
臺灣彰化地方法院
中　　華　　民　　國　 110　　年　　2 　　月　　23　　日
　　　　　　　　　　　　　　  檢  察  官　吳曉婷
　　　　　　　　　　　　　　　　　　　　　鄭積揚
本件正本證明與原本無異
中　　華　　民　　國　 110　　年　　2 　　月　　26　　日
                              書　記　官  王瑞彬
所犯法條：　
刑法第185條之3
駕駛動力交通工具而有下列情形之一者，處 2 年以下有期徒刑
，得併科 20 萬元以下罰金：
一、吐氣所含酒精濃度達每公升零點二五毫克或血液中酒精濃度
    達百分之零點零五以上。
二、有前款以外之其他情事足認服用酒類或其他相類之物，致不
    能安全駕駛。
三、服用毒品、麻醉藥品或其他相類之物，致不能安全駕駛。
因而致人於死者，處 3 年以上 10 年以下有期徒刑；致重傷者
，處 1 年以上 7 年以下有期徒刑。
曾犯本條或陸海空軍刑法第 54 條之罪，經有罪判決確定或經緩
起訴處分確定，於五年內再犯第 1 項之罪因而致人於死者，處
無期徒刑或 5 年以上有期徒刑；致重傷者，處 3 年以上 10 年
以下有期徒刑。